【裁判字號】    94,上訴,1227
【裁判日期】    950315
【裁判案由】    違反毒品危害防制條例
【裁判全文】
臺灣高等法院臺南分院刑事判決        94年度上訴字第1227號
上  訴  人
即  被  告  乙○○
                      七(
選任辯護人  楊丕銘  律師
上  訴  人
即  被  告  甲○○
                      五(
選任辯護人  李興宣  律師
上列上訴人即被告等因違反毒品危害防制條例案件，不服臺灣臺
南地方法院九十四年度訴字第五○號中華民國九十四年十月十八
日第一審判決（起訴案號：臺灣臺南地方法院檢察署九十三年度
偵字第一○○七二、一○○七三號），提起上訴，本院判決如下
：
    主  文
原判決撤銷。
乙○○、甲○○共同販賣第三級毒品，乙○○累犯，處有期徒刑
陸年陸月；甲○○處有期徒刑伍年陸月。
扣案第三級毒品愷他命（又稱Ｋ他命）拾捌小包（混有Acetamin
ophen乙胺酚，驗餘淨重壹佰零柒點參公克）、毒品包裝袋壹
大袋、拾捌小袋、行動電話肆支（ＳＩＭ卡號0000000000、0000
000000、0000000000、0000000000）與現金新台幣肆萬元，均沒
收。
    事  實
一、乙○○曾於民國（下同）九十年間因偽造文書等案件，經法
    院判處有期徒刑一年四月確定，於九十一年六月二日執行期
    滿，仍不知警惕，因與甲○○在台南市○○區○○路二段二
    四八號二十三樓「RXX PUB」包場多次而熟識，而「RXX PUB
    」於九十三年九月十九日為台灣台南地方法院檢察署檢察官
    指揮警察搜索後結束營業，乙○○、甲○○頓失經濟來源，
    均背負新台幣（下同）數十萬元不等之現金卡、汽車貸款債
    務，二人竟意圖販入第三級毒品愷它命（俗稱Ｋ他命）出售
    他人牟利，以換取現金償還債務，乃基於意圖營利之犯意聯
    絡，於九十三年九月二十四日至同年月二十九日間，多次於
    電話中聯絡籌錢，預計每人準備十萬元，共計二十萬元，準
    備南下高雄市購入三百公克之Ｋ他命出售，隨即於翌（三十
    ）日凌晨零時許，由甲○○駕駛其所有車號3R-0096號自小
    客車搭載乙○○、林韋谷（綽號「阿古」）、綽號「梅毒」
    之不詳姓名成年男子共四人，前往高雄市○○路與和平路口
    附近，向綽號「大胖」之不詳姓名成年男子，洽談準備共同
    販入第三級毒品Ｋ他命約三百公克。但因試用後質感不佳，
    僅以九萬元購得毛重約一百十四點三公克（淨重107.40公克
    ）之第三級毒品Ｋ他命，嗣於同（三十）日凌晨二時二十分
    許，改由乙○○駕駛前開自小客車搭載甲○○（駕駛座旁）
    、林韋谷及綽號「梅毒」（後二人在後座，查無證據認彼等
    有參與乙○○、甲○○販毒之犯意聯絡）等人，行經國道一
    號中山高速公路岡山收費站北上收費匝道時，為檢察官指揮
    海岸巡防署中部地區巡防局苗栗機動查緝隊查緝員劉紹椅、
    劉景星、鄭登元、方先白等人，會同內政部警政署國道公路
    警察局第五警察隊警員陳俊宏、郭平順，持臺灣臺南地方法
    院核發之搜索票攔檢，詎乙○○於警方持槍喝令其與車內乘
    客下車接受搜索時，唯恐為警查獲彼二人販入之大量毒品，
    竟駕駛上開自用小客車衝撞警方逃逸（乙○○涉妨害公務罪
    嫌，另由檢察官提起公訴）。經警追趕後，於同日凌晨三時
    四十分許，在臺南市○○路○段十五號前為警拘捕查獲，並
    扣得彼二人所有供販毒所用之行動電話四支（含被告乙○○
    所有SIM卡號0000000000、0000000000、及甲○○所有之SIM
    卡號0000000000、0000000000）與甲○○所有預備供販毒用
    之現金四萬元。另於九十三年九月三十日與十月七日，又在
    國道一號中山高速公路距離岡山收費站北上車道三四六點七
    公里與三四六點七五公里處，拾獲扣得甲○○所丟出之第三
    級毒品ｋ他命一大包（淨重107.4公克，內分十八小包，鑑
    定用罄0.1公克、驗餘淨重107.3公克）等情。
二、案經行政院海岸巡防署中部地區巡防局苗栗機動查緝隊報告
    臺灣臺南地方法院檢察署檢察官偵查起訴。
    理  由
一、訊據上訴人即被告乙○○固坦承有於上揭「RXX PUB」包場
    ，於九十三年九月三十日與甲○○、林韋谷、綽號「梅毒」
    等搭3R-0096號自小客車前往高雄，於返回台南途中為警攔
    檢，即逃逸嗣為警查獲，並扣有兩支行動電話、一萬七千元
    等情，惟矢口否認有與甲○○至高雄販入上揭毒品犯行，辯
    稱：「毒品不是伊丟的，伊沒有販賣Ｋ他命，我只是一起去
    高雄逛夜市，後來去買毒品地方，伊等二人合買，數量沒有
    很大，是自己要吸食的，因為之前都買不到，所以才會一直
    打電話。」「賢是跟我們合買Ｋ他命的人」、「一開始伊並
    不知道綽號梅毒是要去找他朋友，是他朋友一上車就拿一袋
    Ｋ他命給綽號梅毒看」云云。訊據上訴人即被告甲○○固承
    認有吸食Ｋ他命之惡習，而於上揭時間與乙○○等人，至高
    雄市向綽號「大胖」之男子，購買Ｋ他命毒品，於途經高速
    公路岡山收費站時，為警攔截後，確有將其所購之Ｋ他命約
    一百多公克丟出車外等情，惟矢口否認有基於營利之意圖而
    購入上揭約一百公克之Ｋ他命之犯行，辯稱：「伊向乙○○
    借錢是要還卡債的。」、「我把持不住才買。」、「有兩支
    行動電話是伊的，ｋ他命一大包是伊的，但沒有分裝，另外
    丟出來的十二包不是伊的，大麻不是伊的，伊只買一百（餘
    ）公克，是自己要吸食，而且一開始我並不知道綽號梅毒的
    人是要去找他朋友，是他朋友一上車就拿一袋Ｋ他命給綽號
    梅毒的人看。」、「伊並沒有販賣毒品」云云。
二、經查：
（一）本件被告二人於九十三年九月三十日前，曾以電話多次連
      絡，四處籌錢，準備南下高雄購買第三級毒品Ｋ他命等情
      ，此部份並無重大爭執，且有被告兩人之電話監聽譯文可
      稽（見偵卷10072號第64頁至第66頁）；而事後被告二人
      於九十三年九月三十日也確實開車到高雄，被告甲○○有
      向綽號「大胖」者，以九萬元代價，買到第三級毒品ｋ他
      命十八小包毛重約一百多公克，回程時在國道一號中山高
      速公路岡山收費站之北上收費閘道，為警攔截，被告等人
      即衝撞警方逃逸，被告甲○○將所購得之毒品Ｋ他命18小
      包丟出車外，最後為警查獲時，被告甲○○之背包中查扣
      四萬元現金等情，並有扣案毒品Ｋ他命18小包、及被告甲
      ○○此部份之供述可證。又由被告甲○○所販入之十八小
      包Ｋ他命確在高速公路上丟出車外，為警於北上三四六點
      七公里處拾獲等情，亦有扣案之十八包Ｋ他命可資佐證。
      且該十八包粉末，經送交內政部警政署刑事警察局鑑驗結
      果，均檢出「愷他命」（Ketamine，又稱Ｋ他命）成份，
      另均檢出Acetaminophen乙胺酚，即混有Acetaminophen
      乙胺酚成份。此有內政部警政署刑事警察局九十三年十
      二月八日刑鑑字第0000000000號鑑驗通知書一份附卷（見
      偵一卷第166頁）足資佐證。又有被告乙○○所有聯絡販
      毒用之行動電話二支（ＳＩＭ卡號0000000000、00000000
      00）、甲○○所有行動電話二支（ＳＩＭ卡號0000000000
      、0000000000）與甲○○所購買毒品用之現金新台幣肆
      萬元可資佐證（見警二卷第18頁至第22頁）。
（二）查被告乙○○持有之0000000000號行動電話，被告甲○○
      持有之0000000000號行動電話，已據彼等於警、偵訊及原
      審審理中供承無誤（警一卷第1頁、第10頁、偵二卷即100
      73號第20頁、原審卷第279頁），而被告乙○○之上揭所
      持電話經檢察官依法指揮監聽，有台南地方法院檢察署九
      十三年九月九日九十三年南檢惟宇聲監續字第000六四二
      號之通訊監察書附卷及監聽錄音帶在卷可稽（原審卷第77
      、78頁及第193頁），自屬合法之監聽，又其監聽錄音帶
      經警方人員播放製作之受監聽電話錄音譯文（見警二卷第
      43 頁以下及偵一卷第64頁以下），依刑事訴訟法第159條
      第一項規定，係被告以外之人於審判外所為之書面陳述（
      即傳聞證據），原則上不得作為證據，然當事人已於原審
      審理時，均同意上開受監電話錄音譯文作為證據（見原審
      卷第323頁審判筆錄），本院審酌該譯文書面陳述作成時
      ，已載明譯文者之姓名、受監電話日期、受話別、對象、
      對象及電話、通話內容，形式上內容明確，認為適當直接
      作為證據，依刑事訴訟法第159條之5第一項規定，亦得為
      證據。
（三）前揭通聯電話譯文如下：
    1.於93年4月24日晚上11時43分，被告乙○○撥打給被告甲
      ○○之上揭0000000000號電話中，被告甲○○問：「你那
      邊還多少? 」，乙○○答：「我這邊差不多還80幾吧」，
      甲○○問：「怎麼那麼多? 」，乙○○答；「阿賢（音譯
      ）用掉5，一點感覺都沒有，這樣你看他們要拿嗎? 原本
      阿賢是說100啊，結果在我面前用5，一點感覺都沒有，【
      我現在先四處推銷一下】，等等再打給你」，被告甲○○
      答稱：「好」等語（警二卷第45頁）。此部份所被告兩人
      所談論的「東西」係指「第三級毒品K他命」，「80、100
      」則指數量八十公克、一百公克之意，已經被告甲○○於
      原審具結證述無誤（原審卷第280頁審判筆錄），被告甲
      ○○雖於原審證稱：「我當時是問被告乙○○，我、阿賢
      及乙○○三人共同買的Ｋ他命，他的部份還剩下多少? 」
      、「我們三人一起買一百公克」、「我和乙○○各買十公
      克，八十公克是阿賢要的」、「被告乙○○說賢用藥沒有
      感覺，因為當初阿賢跟我們合資買的，阿賢用藥跟當初的
      不一樣，所以阿賢想要退貨，乙○○還要拿去推銷」等情
      （見同上卷頁至第281頁），而被告乙○○於原審也辯稱
      ：「是阿賢要退貨，那天電話是提到要去推銷看看，意思
      是看看有無人要接阿賢的東西，但最後沒有去推銷」等情
      （見原審卷第324頁）。不論此部分談話內容所指之八十
      幾公克毒品Ｋ他命來龍去脈為何，顯然「阿賢」已不要該
      批八十幾公克之毒品Ｋ他命，由被告乙○○談及「我現在
      先四處推銷一下」，被告甲○○答稱：「好的」等語，顯
      見被告乙○○當時確有推銷販售毒品Ｋ他命之意思，被告
      甲○○亦同意之，被告上揭說出之內心計畫，顯已足證明
      其有販賣毒品Ｋ他命之動機。
    2.又被告乙○○於93年9月28日晚上10時19分，打電話給被
      告甲○○，問：「好啦，我去籌錢啦，你都沒有嗎？」，
      甲○○回答：「我這四萬的樣子啦」，乙○○稱：「你那
      四萬，那我多湊六萬出來就對啦」，甲○○回稱：「我們
      一個人準備十萬元下去啦」，乙○○稱：「好」等語（偵
      二卷第72頁），顯見被告二人正計劃籌錢要下去，被告甲
      ○○雖只籌得四萬元，其餘則由被告乙○○去籌。此與警
      方查獲被告二人時，在被告甲○○身上查扣現金四萬元的
      情形尚無不符，是被告甲○○於警詢時供稱：「（四萬元
      ）那是我用現金卡領出來要買毒品的」等情（警二卷第14
      頁），應是事實。所以被告二人籌錢下去，是要購買上開
      毒品Ｋ他命無誤。
    3.被告乙○○於93年9月29日凌晨3時7分許，又再與被告甲
      ○○通電話，回答稱：「明天下去高雄，明天他說有保留
      300」，甲○○問：「今天沒辦法嗎？」，乙○○答稱：
      「太晚，人家在睡覺」，甲○○問：「我是想說在等對方
       」，乙○○回答：「我們剛玩成那樣，都沒有人說要下
      去」，甲○○稱：「我是想說你在等那個啊」，乙○○回
      答：「我在等啊，剛才我遇到「阿古」的時候，我問他，
      他說對方在睡覺了，說太晚了，沒有辦法，明天了，不然
      怎麼辦？」，甲○○問道：「有幫我們留就對了」，乙○
      ○答稱：「嗯」等語（偵二卷第72頁背面）。由此對話可
      知，被告二人預計於次（三十）日南下高雄買毒品，賣方
      也答應留三百公克。且偵辦本件之海岸巡防署中部地區巡
      防局人員劉紹椅，亦於偵查中到庭結證稱：確係監聽到被
      告二人與另二人當日到高雄購買三百公克Ｋ他命準備販賣
      等情至明（見偵一卷第78頁）。
    4.被告乙○○於93年9月29日晚上8時10分許，撥打綽號「阿
      古」之0000000000號電話，問；「好了沒有？」，「阿古
      」回答：「我有跟他說了，叫他留了」，被告乙○○稱：
      「那他們起來了嗎？他們睡醒了嗎？我們要下去了沒？」
      ，「阿古」問：「你現在要下去？」，被告乙○○回答：
      「都可以啊，你問問看怎麼樣再打給我」等語（警二卷第
      50頁），隨即被告二人自93年9月29日晚上10時40分至翌
      （30）日凌晨3時35分許，就在台南縣市等地以電話聯絡
      南下事宜（警二卷第50頁至第51頁）。此之「阿古」即證
      人林韋谷，已據證人林韋谷於原審證述屬實（原審卷第
      270頁），顯見被告二人與綽號「阿古」之證人林韋谷，
      於93年9月30日凌晨南下高雄，就是要找已經留了毒品之
      賣者，證人林韋谷對於在高雄時，有無見到被告甲○○取
      得毒品一事，於偵查中之證言（不知道在高雄買到什麼，
      有看到甲○○、「梅毒」丟東西）與在原審中證述之情節
      （偵一卷第141頁及原審卷276頁、稱沒有人丟東西出車外
      ）不相符合，顯然有所推脫，不能採信。
    5.被告二人南下高雄市後，所購毒品雖然只有一百多公克，
      而非之前計畫的三百公克，然被告邱志隆已供稱所示毒品
      之品質不佳，而該扣案毒品Ｋ他命十八包，攙有鎮痛、解
      熱劑，純度僅有29.3%，亦有前揭內政部警政署刑事警察
      局鑑驗通知書0000000000號可稽（總淨重107.40公克、鑑
      驗用罄0.10公克，餘107.30公克、見偵一卷第166頁），
      是被告二人僅花九萬元，購買上開毒品Ｋ他命，自無不符
      合情理。
（四）被告乙○○於偵查中供認確有與甲○○、林韋谷與綽號梅
      毒之人，於九月三十日凌晨同乘一車至高雄市，由被告甲
      ○○向綽號「大胖」之人購買上揭查扣之Ｋ他命十八小包
      等情（見偵一卷第18頁）。被告甲○○於偵查中亦坦承確
      有於九十三年九月三十日凌晨與乙○○等人，至高雄市向
      綽號「大胖」之男子，購買Ｋ他命毒品，於途中在高速公
      路岡山收費站時，為警攔截後，逃逸中確有將其所購之Ｋ
      他命一百公克丟出車外等情（見偵一卷第171頁至173頁）
      。又參照上揭電監譯文，已可證被告等二人有推銷Ｋ他命
      之意圖，且原已有籌資購買Ｋ他命出售牟利之犯意聯絡，
      進而相偕至高雄市販入上揭十八包之Ｋ他命，雖由被告甲
      ○○向綽號「大胖」購買毒品，但被告乙○○原與被告甲
      ○○既有販毒之犯意聯絡，仍應就犯意聯絡範圍內共犯之
      一甲○○所為販入毒品行為，負共犯之責。足徵被告乙○
      ○於原審及本院所辯「我沒有買Ｋ他命，也沒有丟Ｋ他命
      車外。」、「我是一起去高雄逛夜市，後來去買毒品地方
      ，剛開始想買，但有試用後，不合感覺不好，所以我就沒
      有買。」、「梅毒是到高雄夜市的時候才說他朋友有Ｋ他
      命。」、「我從台南出發只幾千元。」、「梅毒牽的是另
      一條線，高雄這次是額外牽的線，有些有試過都不滿意，
      沒有買成，我們吸食毒品都沒有買很多，買多少就吸多少
      。」、「我沒有販賣Ｋ他命。」云云。被告甲○○所辯；
      「一開始借的時候不是想要買毒品，也沒有要買那麼多，
      後來去到高雄梅毒帶我去他朋友那，因為很久沒有吸毒，
      看到毒品很心動，我本來想要向他買散裝，但他說沒有賣
      散裝的，一次至少一包一百公克，我把持不住才買。」、
      「是自己吸食，我當時意識不是很清楚，到警察那作筆錄
      時，我還在想為何我買那麼多。」、「檢察官說的部分譯
      文部分檢察官沒有問我，完全是檢察官猜想的，剛才檢察
      官有提到五百公克那通譯文，是我們一個人一半，當時要
      賣的那人身上有一百六十公克，最後這通電話沒有買成，
      因為散裝的買不到，高速公路丟包的事情，我有喝酒，有
      吸毒，意識不清楚，但是把毒品丟掉沒有那麼困難，把毒
      品拿出來就丟掉，毒品丟出去時，沒有馬上被抓到，丟毒
      品是後來我自己承認的，我並沒有販賣毒品。」云云。均
      係畏罪卸責之詞，與上開調查結果事實不符，不足採信。
（五）綜上卷證以觀，被告等二人販毒事證已臻明確，犯行洵堪
      認定，應予依法論科。
三、按販賣毒品行為，雖不以販入之後復行賣出為要件，祇要以
    營利為目的，將毒品販入，其犯罪即為完成；然如非以營利
    售賣意圖而販入，或因其他原因而持有，嗣起意圖利售賣，
    尚未著手於賣出行為，則僅能成立意圖販賣而持有毒品之罪
    （92年度台上字第1275號裁判要旨參照）；又Ｋ他命為毒品
    危害防制條例第2條第2項第3款所定之第三級毒品。本件被
    乙○○與甲○○等既共謀集資販入Ｋ他命銷售營利，且已至
    高雄市向綽號「大胖」之人販入淨重107.4公克之Ｋ他命得
    手。核被告乙○○與甲○○等二人所為，係犯毒品危害防制
    條例第四條第三項之販賣第三級毒品罪。（又第三級毒品雖
    不得無故持有，但不另成立持有之罪，原審誤予贅載持有之
    犯行為販賣之犯行所吸收）。被告乙○○、甲○○二人就上
    揭販賣第三級毒品犯行，皆有犯意聯絡與行為分擔，均為共
    同正犯。被告乙○○有如事實欄所示之犯罪前科，有臺灣高
    等法院全國前案紀錄表及刑案資料查註紀錄表在卷可稽。其
    於有期徒刑執行完畢後五年以內，再犯本件有期徒刑以上之
    罪，為累犯，應依法加重其刑。
四、原審以被告事證已臻明確，因予論罪科刑，固非無見，惟查
    (一)按查獲之第一、二級毒品及專供製造或施用第一、二級毒
    品之器具，不問屬於犯人與否，均沒收銷燬之；查獲之第三
    、四級毒品及製造或施用毒品之器具，無正當理由而擅自持
    有者，均沒入銷燬之。但合於醫藥、研究或訓練之用者，得
    不予銷燬。毒品危害防制條例第18條第一項定有明文。是第
    三級毒品Ｋ他命僅能依刑法第三十八條第一項第一款之規定
    宣告沒收（有關沒入係行政規定），原判決誤依毒品危害防
    制條例第十八條第一項宣告沒收，已有未洽；(二)按沒收係附
    隨於主刑，必該沒收物品與其所宣告主刑，具有關連性，方
    能諭知沒收（最高法院87年度台上字第1678號、80年度台上
    字第3174號參照）。是非關連本案而由上開被告乙○○所駕
    車內不詳之人所丟出之Ｋ他命十二小包（淨重六．九七八一
    公克）、第二級毒品大麻一小包（淨重○．二八公克）、第
    四級毒品一粒眠二小包四十三顆，應毋庸於本案宣告沒收，
    而應由檢察官向法院另案聲請沒收，原審遽予本案宣告沒收
    ，亦有未洽。被告於本院否認犯罪指摘原判決不當，雖不足
    採，惟原判決既有可議，自應由本院將原判決撤銷改判。爰
    併審酌被告犯罪之動機被告二人為牟私利，不擇手段，意圖
    販賣而販入Ｋ他命毒品戕害他人身心，危害人體與社會治安
    至鉅，且被告乙○○已有事實欄所載之前科，足見其素行不
    良，又犯後均否認犯行，亦難認有悔改之意，又參酌被告等
    僅被查獲此次販入毒品之犯行，扣案之毒品數量總淨重僅10
    7. 4公克（十八小包），數量尚非鉅大等一切情狀，分別量
    處被告乙○○、甲○○如主文第二項所示，以示懲儆。扣案
    第三級毒品愷他命（又稱Ｋ他命）拾捌小包（混有Acetamin
    op hen乙胺酚，驗餘淨重壹佰零柒點參公克）係被告甲○
    ○所買與被告乙○○所共有，均應依刑法第三十八條第一項
    第一款之規定諭知沒收。另扣案之毒品包裝袋壹大袋、拾捌
    小袋、行動電話肆支（SIM卡號被告乙○○所有之SIM卡號00
    00000000、0000000000、被告甲○○所有之SIM卡號0000000
    000、0000000000），業據被告即共犯甲○○等供認為其所
    有，且係供販毒所用之物，均應依同條例第十九條第一項規
    定宣告沒收，至現金四萬元係被告甲○○預備販入毒品Ｋ他
    命之用，應依刑法第三十八條第一項第二款宣告沒收。另查
    扣之被告乙○○所有之現金一萬七千二百元，被告乙○○始
    終否認係供購毒品之用，且供明其中一萬元尚係由高雄市返
    回台南後才由其胞弟許英偉所交付，且公訴人亦未舉證證明
    係販毒所用，即毋庸宣告沒收，併此敘明。
五、公訴意旨另以：被告乙○○，意圖營利，於九十三年五、六
    月間起向蔡俊興（涉販毒案件，另已由檢察官提起公訴）、
    綽號「阿展」（年籍待查）之成年男子，以每公斤（俗稱一
    粒眠，起訴書暨原判決均誤植為「一粒」）五十五萬元之價
    格，販入數量不等之第三級毒品Ｋ他命數次後，再藉由其在
    臺南市○○區○○路二段二四八號二三樓「RXX PUB」向趙
    慧文等人包場時，販售予PUB內不特定之舞客牟利。因認被
    告乙○○另涉有連續販賣第三級毒品罪嫌云云。
（一）按犯罪事實，應依證據認定之，無證據不得認定犯罪事實
      ；又不能證明被告犯罪者，應諭知無罪之判決，刑事訴訟
      法第一百五十四條第二項、第三百零一條第一項分別定有
      明文。次按事實之認定，應憑證據，如未能發現相當證據
      ，或證據不足以證明，自不能以推測或擬制之方法，為裁
      判基礎；認定不利於被告之事實，須依積極證據，苟積極
      證據不足為不利於被告之事實認定時，即應為有利於被告
      之認定，更不必有何有利之證據；又認定犯罪事實所憑之
      證據，雖不以直接證據為限，間接證據亦包括在內；然而
      無論直接或間接證據，其為訴訟上之證明，須於通常一般
      之人均不致有所懷疑，而得確信其為真實之程度者，始得
      據為有罪之認定（最高法院40年臺上字第86號、30年上字
      第816號、76年台上字第4986號判例參照）。次按有罪之
      判決書應記載事實，刑事訴訟法第三百條第二項定有明文
      ，所謂事實不僅指犯罪之行為而言，即犯罪之時、日、處
      所、動機、目的、手段、結果等與論罪科刑有關之事項，
      亦應依法認定予以明確記載（最高法院著有46年台上字第
      1296號、63年台上字第2153號判例參照）。詳言之，犯罪
      事實應依證據認定之，無證據不得認定犯罪事實，刑事訴
      訟法即楬櫫吾國刑事訴訟立法例係採取「證據裁判主義」
      。因之，法院認定被告犯罪事實，必須依據證據；而心證
      認定事實之證據資料，必須具有證據能力，且經依法定程
      序之調查，方得採之為證據，其所為之證明，即為嚴格的
      證明。有關犯罪構成要件相當性之事實，自需嚴格的證明
      ，始足當之。
（二）本件公訴人認被告乙○○尚涉有上揭連續於「RXX PUB」
      販賣第三級毒品之犯行，無非係以：１、證人趙慧文之證
      言及「ＲＸＸ─ＰＵＢ」包場外冊。２、證人Ｃ君於九十
      三年十一月十六日偵查中結證證言。３、另案被告蔡俊興
      違反毒品危害防制條例警卷中之通訊監察譯文等為其主要
      論據，固非無見。然訊據被告乙○○堅決否認有上揭於「
      RXX PUB」販賣毒品犯行，辯稱：「伊沒有販賣Ｋ他命」
      等語。
（三）經查：
   1、本件證人趙慧文固於九十三年十二月三十日上在偵查庭訊
      中結證。惟檢察官先訊之「是否認識乙○○？（提示照片
      ）」、答：「沒有印象」（見偵二卷第192頁）。至庭訊
      後段經檢察官提示照片後，再訊之「乙○○自稱在「RXX
      PUB」包場多次，妳是否見過此人？」、答：「有印象，
      但我不清楚他在幹麼。他跟甲○○在一起的。」、最後訊
      之「乙○○、甲○○包場次數？」、答：「他們自九十三
      年五、六月開始包場，大約包了四、五次，詳細次數我要
      看日誌簿及記事本。」（見同上卷194、196頁）。可見證
      人趙慧文雖有證稱被告乙○○曾在「RXX PUB」包場等情
      ，惟其記憶已有不清；又查扣之「RXX PUB」包場名冊中
      固有「博凱」者之記載，但此證言與名冊所證僅直接關聯
      確有包場之事實。至是否於包場時有據以販賣毒品，尚待
      其他直揭關聯之證據證明，不能遽以被告有包場之事實，
      即推論其確有「販賣毒品」之犯行。況且，證人於同次偵
      查庭訊中，陳稱「（乙○○、甲○○包場時有無在店內販
      賣Ｋ他命等毒品？）我不知道，只要他們將錢給我們就好
      了。」等語（見同上卷第196頁），無法達到使一般人無
      合理懷疑之程度證實被告乙○○確有在PUB販賣毒品。
   2、次查證人Ｃ君經原審多次傳喚均未到庭，經原審函查其入
      出境記錄結果，證人Ｃ君於九十四年七月上旬出境後，即
      滯留國外未再入境，此有內政部入出境管理局94年10月7
      日境信凡字第09410087390號函附卷足憑（見原審卷352頁
      ），致傳拘無著，未能行使證人之詰問。是以，其於偵查
      中之證言是否可信，僅能以偵查中之供述為憑。惟查Ｃ君
      於偵查中關於被告犯行之證言，「（乙○○有無販毒？）
      有的，之前我都知道的，他都是「RXX PUB」內包場販賣
      。他都賣Ｋ他命。但他的毒品下游是誰我不清楚。」、「
      （乙○○Ｋ他命來源？）他會來跟我調貨，在九十三年三
      、四月間他有來跟我調Ｋ他命。」等語（見偵二卷第144
      頁）。Ｃ君此處之證言，僅係證及知道被告乙○○有販毒
      ，至其所知係聽聞或是親身目睹之經歷，則未詳述。若係
      親身之經歷，即應就被告販毒之價格利潤、時間、地點、
      次數及對象有所證述。詎均就如何販毒情形供述不明。是
      以，證人所證尚不能作為證明被告乙○○犯罪構成要件事
      實之嚴格證明。
   3、另關於另案被告蔡俊興違反毒品危害防制條例警卷中之通
      訊監察譯文，固可據以得知被告乙○○，曾向蔡俊興購買
      Ｋ他命等情，第查被告乙○○確有施用Ｋ他命之惡習，業
      據驗得其尿液中Ｋ他命之陽性反應，此有中山醫學大學附
      設醫院中港分院九十三年十月二十二日中山醫港九三川吉
      字第九三０一一四函附之檢驗報告附卷足證（見偵二卷第
      114頁至第116頁）。是以，被告向蔡俊興購買Ｋ他命供自
      己吸食，並非不可能。且公訴人亦未具體指明何一通話內
      容可證實「數量最高達一粒五十五萬元，且為蔡俊興最重
      要之二名藥腳之一」。自亦無從由此通訊監察譯文之內容
      ，就被告販賣毒品犯罪事實作嚴格之證明。況縱使該監聽
      譯文確為被告乙○○與證人蔡俊與之對話，然並無其他確
      實證據足資證明被告乙○○已為販賣毒品之犯行。
   4、綜上所述，公訴人所舉被告乙○○包「RXX PUB」場之證
      人及名冊與犯罪事實僅有間接之關聯，仍待有直接關聯之
      證據證明，詎所舉直接證據之證人Ｃ君之證言，對於被告
      如何販賣Ｋ他命相關之構成要件之事實均詳細證述，僅籠
      統證述知道被告乙○○有販毒之事實，自亦不能據以認定
      被告有販賣毒品之犯行。而另案被告蔡俊興上揭通訊監察
      譯文固可知被告有向蔡俊興買Ｋ他命之事實，但如上所述
      ，尚不能遽為被告乙○○販毒犯行之嚴格證明。被告乙○
      ○此部份所辯尚堪採信。
   5、又此部份查無其他相關之積極證據足認被告乙○○有此部
      份連續販賣毒品之犯行。其此部份之犯罪應屬不能證明。
      本應為無罪之諭知，因公訴人認此部份犯罪與上揭被告乙
      ○○論罪科刑部份之犯行，有連續犯之裁判上一罪關係一
      併起訴，爰本於審判上不可分之原則，不另諭知無罪判決
      ，併予敘明。
據上論結，應依刑事訴訟法第369條第1項前段、第364條、第299
條第1項前段，毒品危害防制條例第4條第3項、第19條第1項，刑
法第11條前段、第28條、第47條、第38條第1項第1款、第2款，
判決如主文。
本案經檢察官曾銘芳到庭執行職務。
中    華    民    國  九十五  年    三    月  十五    日
                  刑事第二庭    審判長法  官    葉居正
                                      法  官    吳森豐
                                      法  官    莊俊華
以上正本證明與原本無異。
如不服本判決，應於收受本判決後十日內向本院提出上訴書狀。
其未敘述上訴理由者並得於提起上訴後十日內向本院補提理由書
狀（均須按他造當事人之人數附繕本）「切勿逕送上級法院」。
                                      書記官   廖明娟
中    華    民    國    95    年    3     月    17    日
附錄本案論罪科刑法條全文：
毒品危害防制條例第4條第3項：
製造、運輸、販賣第三級毒品者，處 5 年以上有期徒刑，得併
科新臺幣 5 百萬元以下罰金。
卷宗目錄：
1.警一卷：海岸巡防署苗栗機動查緝隊苗栗機字第0930018939號
  調查卷。
2.警二卷：海岸巡防署苗栗機動查緝隊苗栗機字第0930018937號
  調查卷。
3.警三卷：海岸巡防署苗栗機動查緝隊93苗栗機字第0930010967
  號調查卷。
4.偵一卷：台南地檢署九十三年度偵字第一00七二號偵查卷。
5.偵二卷：台南地檢署九十三年度偵字第一00七三號偵查卷。


司法院資訊處製作；財團法人民間司法改革基金會備份。
